臺灣高等法院高雄分院刑事判決　　　 100年度上訴字第1793號
上　訴　人　臺灣高雄地方法院檢察署檢察官
被　　　告　廖永輝
被　　　告　林曼薇
上列上訴人因被告妨害風化案件，不服臺灣高雄地方法院100 年
度訴字第631 號中華民國100 年10月25日第一審判決（起訴案號
：臺灣高雄地方法院檢察署99年度偵字第33324 號），提起上訴
，本院判決如下：
     主  文
原判決撤銷。
廖永輝共同犯圖利容留性交罪，處有期徒刑肆月，如易科罰金，
以新臺幣壹仟元折算壹日。
林曼薇共同犯圖利容留性交罪，處有期徒刑肆月，如易科罰金，
以新臺幣壹仟元折算壹日。
     事  實
一、廖永輝係高雄市○○區○○街51號「活力薇舒體美顏館」之
    負責人，林曼薇則在該美容坊擔任美容師職務兼接待客人至
    包廂介紹消費計價方式等工作。詎其二人共同基於意圖使成
    年女子與不特定男客為猥褻、性交之行為而容留、媒介以營
    利之犯意聯絡，由廖永輝提供上址包廂作為容留猥褻、性交
    之場所，並推由林曼薇負責接待男客並媒介、容留店內所僱
    之成年服務女子，在包廂內為男客進行手淫、容任男客撫摸
    服務女子胸部及以手指插入陰部即俗稱「半套」之猥褻、性
    交行為（起訴漏載男客撫摸服務女子胸部猥褻及以手指插入
    女子陰部性交之行為），每次性交易之時間為90分鐘、代價
    為新臺幣（下同）1,600 元，由店家即廖永輝與服務女子五
    五分帳，廖永輝、林曼薇即藉此方式以營利。適於99年10月
    19日14時45分許，適有男客蘇俊穎至該店消費，乃由林曼薇
    負責接待引導至5 號包廂房間，並向蘇俊穎介紹90分鐘、1,
    600 元半套性交易之消費計價方式，後林曼薇即通知李懿慈
    進入該5 號包廂房間，而媒介、容留李懿慈為蘇俊穎手淫，
    蘇俊穎撫摸李懿慈胸部、以手指插入李懿慈陰部之「半套」
    猥褻、性交行為。嗣經高雄市政府警察局行政科專勤組人員
    於99年9 月8 日、9 月15日先行查訪，認「活力薇舒體美顏
    館」有從事妨害風化嫌疑，而於99年10月19日進行埋伏，乃
    於同日15時35分許，經林曼薇同意搜索，在上開包廂內查獲
    已完成「半套」性交易全身赤裸之蘇俊穎，而查悉上情。
二、案經高雄市政府警察局鼓山分局報請臺灣高雄地方法院檢察
    署檢察官偵查起訴。
     理  由
一、證據能力部分：
    本判決理由所援用之證據資料，被告廖永輝、林曼薇及公訴
    人於本院言詞辯論終結前，均同意有證據能力，且被告廖永
    輝、林曼薇均捨棄傳訊相關證人（見本院卷24）；又公訴人
    聲請傳訊證人蘇俊穎，因證人蘇俊穎涉犯詐欺案件經臺灣板
    橋地方法院檢察署於100 年11月17日發布通緝，而未到庭，
    並經公訴人捨棄傳訊（見本院卷35、42頁）。本院審酌上開
    證據之作成，並無違法或不當情形，且與本案待證事實相關
    ，適當作為證據，依刑事訴訟法第159 條之5 第1 項之規定
    ，認均具證據能力。
二、實體部分：
  (一)訊據被告廖永輝固坦承為「活力薇舒體美顏館」實際負責人
    ，被告林曼薇則坦承為該店之美容師，惟均矢口否認有容留
    、媒介成年服務女子與男客為猥褻、性交犯行。被告廖永輝
    辯稱：「我開的店是正常、正當的營業，是從事美療服務，
    並沒有從事性交易行為。因為我之前在航空公司工作有危險
    性，而且有點累，我媽媽身體不好會腰酸背痛，所以想開這
    家店，可以帶她來店裡作療程」云云；被告林曼薇則辯稱：
    「我們店是走專業路線，如果我的店要從事色情行業，就不
    會用電動門，讓人家可以進進出出，也沒有螢幕及臨檢燈。
    我並沒有向蘇俊穎介紹消費方式」云云。
  (二)經查：
  1.「活力薇舒體美顏館」於98年12月10日經高雄市政府准許設
    立，登記負責人為廖永輝，有高雄市政府98年12月10日高市
    府經二商字第0980115646號函暨附件商業登記抄本在卷可憑
    （見警卷39-40 頁）；且被告廖永輝並非每天到該店內，其
    不在店內期間，則由美容師負責引導客人至廂房並收取客人
    消費款等情，業據被告廖永輝於本院供稱：「我幾乎2 、3
    天去店裡一次，去的時間不一定。我沒有去的時候，美容師
    會幫忙帶客人，收客人的錢」等語（見本院卷23頁），及被
    告林曼薇於本院供稱：「99年10月19日下午蘇俊穎來店裡時
    ，因為只有我在客廳玩手機電動，自然由我領他進包廂」等
    語在卷（見本院卷45頁背面）。足認被告廖永輝確有經營「
    活力薇舒體美顏館」，被告林曼薇則負責接待並引領男客蘇
    俊穎至包廂房間。
  2.高雄市政府警察局行政科專勤組人員於99年10月19日15時35
    分許，經林曼薇同意搜索，在「活力薇舒體美顏館」5 號包
    廂房間內，查獲全身赤裸之男客蘇俊穎，惟未扣得相關物證
    等情，有高雄市政府警察局臨檢現場紀錄表、高雄市政府警
    察局行政科專勤組扣押筆錄及扣押物品目錄表、現場臨檢照
    片多幀在卷可憑（見警卷24-27 、30-31 頁）。顯見本件查
    獲時雖未扣得諸如臨檢燈遙控器、保險套或使用過之衛生紙
    等證物，然男客人蘇俊穎則全身赤裸無訛。
  3.被告廖永輝、林曼薇雖以上情置辯，被告林曼薇並提出「活
    力薇舒體美顏館」名片、店內外服務項目及價目告示牌照片
    、美容器材及相關化妝品照片、使用及販售聖約瑟化妝品系
    列出貨單、99年度統一發票、營業櫃臺後方櫥窗陳列出售產
    品照片、對帳憑單、美容保養資料卡等為證。惟：
  (1)就本件查獲當日，男客蘇俊穎與成年服務女子李懿慈究有無
    從事手淫、撫摸胸部、以手指插入陰部之「半套」性交易；
    及被告林曼薇將男客蘇俊穎引導至「活力薇舒體美顏館」5
    號包廂房間內，是否向男客蘇俊穎說明消費方式一節：
  證人即當日消費之男客蘇俊穎於警詢、偵訊均一再證稱：「
    我大約14時45分左右進入『活力薇舒體美顏館』，是由小姐
    林曼薇（警方告知姓名）帶我至5 號包廂。小姐進來後幫我
    按摩背部、四肢，按摩約過30分鐘，我翻過正面後，小姐就
    拿潤滑液倒在我生殖器上直接幫我手淫，直到我射精。小姐
    在幫我手淫時，我就把小姐內褲脫到膝蓋，並用手摸小姐雙
    乳，及用手指插入小姐生殖器。林曼薇帶我至包廂內有向我
    說明90分鐘收費1,600 元」（見警卷16頁背面）、「我之前
    沒有去『活力薇舒體美顏館』消費過。當天本來想進去按摩
    ，林曼薇帶我去5 號包廂，向我說明消費計價方式，全身按
    摩加半套性服務共90分鐘1,600 元（包含手淫打手槍）。林
    曼薇離開後，李懿慈進來包廂，開始幫我按摩，就沒有再說
    話；她幫我按完背部後，叫我翻過身，當時我沒有穿任何衣
    褲，後來她倒潤滑液在我的生殖器上，直接幫我打手槍，她
    幫我打手槍時，我將她的內褲脫到膝蓋，我有用手摸她的雙
    乳，並用我的手指插入她的陰道內，之後我有射精在身上，
    她幫我擦掉，並要我去沖澡，我在沖澡時，警察就進來了」
    （見偵卷99頁）等語在卷。而證人即成年服務女子李懿慈則
    於警、偵訊、原審一再否認有與證人蘇俊穎從事「半套」性
    交易，證稱：「當天我只有幫5 號包廂的男客人開背穴、按
    摩背部、腳部，沒有從事性交易」等語（見警卷12-13 頁，
    偵卷15 頁 ，100 訴631 號卷《下稱原審卷(二)》111 頁）。
    顯然證人蘇俊穎、李懿慈證述內容有明顯不同。
  本院審酌：
  A 證人蘇俊穎於警詢、偵訊均一再證稱：「是林曼薇帶我至包
    廂內時向我說明消費方式，全身按摩加半套性服務共90分鐘
    1,600 元」等語，對照證人李懿慈於警詢、偵訊、原審分別
    證稱：「男客人蘇俊穎今天是第一次到店內消費」（見警卷
    14頁背面）、「當天是林曼薇通知我到5 號包廂，我到包廂
    後沒有向男客人解釋消費內容及方式」（見偵卷15頁）、「
    我沒有告訴客人（蘇俊穎）消費的金額及時間」（見原審卷
    (二)111 頁）等語。顯見向證人蘇俊穎介紹消費方式之人，並
    非證人李懿慈，而是接待引導證人蘇俊穎至5 號包廂房間內
    之被告林曼薇無訛。
  B 被告林曼薇向證人蘇俊穎介紹消費方式之內容（即服務時間
    及服務項目）為何，依證人蘇俊穎上開證述為「全身按摩加
    半套性服務共90分鐘1,600 元」，對照證人李懿慈於警詢證
    稱：「店內消費是有120 分鐘1,600 元的淋巴排毒療程，及
    90分鐘1,600 元淨白護膚。男客人蘇俊穎是120 分鐘1,600
    元的淋巴排毒療程，含全身按摩」等語（見警卷13頁背面）
    ，及被告林曼薇所提「活力薇舒體美顏館」服務項目及價目
    告示牌照片（「柔皙美白理療1 小時30分1,600 元」、「淨
    化排毒舒壓2 小時1,600 元」）（見偵卷86頁）；而以證人
    蘇俊穎係初次至「活力薇舒體美顏館」，又非為淨白護膚而
    前往，復由被告林曼薇負責介紹消費方式，則證人蘇俊穎竟
    知悉有一種與「120 分鐘1,600 元淋巴排毒療程」或「90分
    鐘1,600 元淨白護膚」均不相同之「90分鐘1,600 元非淨白
    護膚」消費方式，顯見證人蘇俊穎上開證述「全身按摩加半
    套性服務共90分鐘1,600 元」之消費方式，確為被告林曼薇
    所介紹無疑。至於證人李懿慈於原審另證稱：「通常我們都
    是做一個半鐘頭收1,600 元」等語（見原審卷(二)111 頁），
    不僅明顯與其於警詢證述不同，亦與上開服務項目及價目告
    示牌照片所顯示內容不符，自不足採信；而證人李懿慈此部
    分反於事實之證述，恰可供為彈劾其於警詢、偵訊、原審所
    為其他證述內容是否真實之依據之一。
  C 於本件查獲前，高雄市政府警察局行政科專勤組員警曾依民
    眾檢舉，喬裝客人前往「活力薇舒體美顏館」消費，其後始
    有查獲本件一節，業據證人即高雄市政府警察局行政科專勤
    組負責查訪之員警陳聖峰於原審證稱：「99年9 月8 日我有
    與我的朋友『阿宏』到『活力薇舒體美顏館』查訪，這一次
    沒有任何色情交易行為，但是我朋友說應該是有性交易，只
    是我們沒有跟她要求，這次是90分鐘的精油按摩，價格1,60
    0 元，我沒有留下顧客基本資料，店裡也沒有查驗身分」、
    「約隔一、二個禮拜，我們去第二次，進去說要消費，我沒
    有指定與上次一樣的按摩小姐，消費方式是到了包廂，我問
    說這裡有無做半套，帶的人說有，但是也沒有提到價錢。當
    天一樣是1,600 元、90分鐘，錢付給櫃檯」等語（見原審卷
    (二)137-138 頁），及證人即高雄市政府警察局行政科專勤組
    查獲本件之員警張建文於原審證稱：「99年10月19日我們去
    『活力薇舒體美顏館』臨檢，是因為有民眾檢舉。當天我們
    共5 人前往現場，因之前有同事去查訪過，知道服務時間大
    概90分鐘，客人進去約一個小時就會進行半套性服務，所以
    當天看到客人進去後，才在店外等候，抓時間點進去臨檢」
    等語在卷（見原審卷(二)115 頁）；復有高雄市政府警察局行
    政科專勤組99年9 月8 日、9 月15日探訪報告表在卷可稽（
    見原審卷(二)123-124 頁）。則以證人陳聖峰、張建文均為職
    司偵查犯罪、執行公權力之人，自有較一般人更高之專業能
    力及法規範意識，其等故意為不實證述之可能性顯低，而被
    告廖永輝、林曼薇亦均未曾質疑有何種情況致使證人陳聖峰
    、張建文故意違反真實而為其等不利之證述，應認證人陳聖
    峰、張建文之證述均非虛妄而可信，是「活力薇舒體美顏館
    」於證人陳聖峰喬裝客人查訪時，確有從事半套性交易服務
    無訛。至於上開高雄市政府警察局行政科專勤組探訪報告表
    中所載「因非熟客，故服務小姐僅願意做按摩的服務，但在
    言談中告如知再次前往消費，即可幫做半、全套性交易服務
    」、「該店過濾客人極為嚴謹，並要求出示身分證確認身分
    」等語，惟證人陳聖峰業已證稱：「依以前的經驗，小姐都
    會講下次來的時候，如果再點她，就可以做性交易服務，但
    當天我沒有聽到小姐這樣說，是和我一起查訪的朋友跟我說
    的，我就寫在探訪報告裡」、「因為我們每個禮拜都要探訪
    這種店，查驗身分一事，有的店會作，有的店不會作，有時
    候我們會找不像警察的同事進去探訪。因為查獲太多，本件
    查證身分的事，我不太記得」等語（見原審卷(二)139- 140頁
    ）；而以每一個人之相貌、言談、舉止、氣質均有不同，正
    如證人陳聖峰所證：「有時候我們會找不像警察的同事進去
    探訪」等語，則有從事性交易之店家過濾男客人之方式、服
    務女子對初次服務之男客人是否同意進行性交易，自可能因
    服務對象不同而有不同之處理方式，是自無以證人蘇俊穎初
    次至「活力薇舒體美顏館」未遭查驗身分，或初次消費即進
    行「半套」性交易行為，即認證人蘇俊穎之證述不實。
  D 本件係由被告林曼薇向證人蘇俊穎介紹消費方式為「全身按
    摩加半套性服務共90分鐘1,600 元」，證人李懿慈並未再為
    介紹即為證人蘇俊穎服務，且「活力薇舒體美顏館」於證人
    陳聖峰喬裝客人查訪時，確有從事「半套」性交易服務等情
    ，均業如前述；又參酌證人蘇俊穎為警查獲時全身赤裸，及
    證人李懿慈於原審證稱：「蘇俊穎當時全身赤裸坐在床上，
    背對著我，我在包廂裡面待了大約1 、2 分鐘，將包廂裡的
    紙內褲、和服折好，還有倒茶給他喝、整理不織布床單」等
    語（見原審卷(二)112-113 頁），則以證人蘇俊穎、李懿慈間
    非夫妻、男女朋友關係，證人李懿慈如因工作需要而為證人
    蘇俊穎按摩服務，豈有於按摩服務已完成後，竟不避男女之
    防，與全身赤裸之證人蘇俊穎同在包廂內共處1 、2 分鐘之
    久之理；再者，證人李懿慈既有上開B 所載證述不實之情形
    ，且其係受僱於被告廖永輝，若據實證述其有從事本件「半
    套」性交易行為，不僅對其能否繼續任職「活力薇舒體美顏
    館」有影響，亦對被告廖永輝、林曼薇所涉刑責不利，其證
    述之證明力自較證人蘇俊穎、陳聖峰、張建文證述明顯為低
    ，應認證人蘇俊穎、陳聖峰、張建文之證述符於事實而可信
    。顯見證人李懿慈與被告林曼薇間就消費方式為「全身按摩
    加半套性服務共90分鐘1600元」早有默契，且證人李懿慈確
    有為證人蘇俊穎從事手淫，證人蘇俊穎有撫摸證人李懿慈胸
    部、以手指插入證人李懿慈陰部之「半套」猥褻、性交行為
    無訛。至於證人蘇俊穎警詢曾證述5 號包廂房間內有「擦拭
    精液之衛生紙團」（見警卷16頁背面），惟未經扣案；此明
    顯為警察機關採證上之瑕疵，與證人蘇俊穎證述是否符於事
    實無涉，自難執此採證上之瑕疵，即為被告廖永輝、林曼薇
    有利之認定，併此說明。
  被告林曼薇提出「活力薇舒體美顏館」名片、店內外服務項
    目及價目告示牌照片、美容器材及相關化妝品照片、使用及
    販售聖約瑟化妝品系列出貨單、99年度統一發票、營業櫃臺
    後方櫥窗陳列出售產品照片、對帳憑單、美容保養資料卡等
    ，固可證明「活力薇舒體美顏館」有買進「法國聖約瑟」品
    牌之產品，及販售該器品牌產品，亦有為消費者從事皮膚保
    養、理療等服務；惟依上開已開立「活力薇舒體美顏館」品
    名為「化妝品」、「臉部保養」、「淨化」、「角質雙」、
    「身體」、「淋巴療程」、「背部放鬆」、「彩妝」、「全
    身排淋」等之統一發票，經統計金額為99年1 月7,300 元、
    99年2 月3 萬1,900 元、99年3 月2 萬770 元、99年4 月1
    萬4,300 元、99年5 月1 萬6,600 元、99年6 月2 萬3,000
    元、99年7 月1 萬5,000 元、99年8 月1 萬5,000 元、99年
    9 月6,000 元、99年10月8,200 元，對照被告廖永輝於本院
    供稱：「這家店一個月收入大約19萬元到20萬元左右」等語
    （見本院卷23頁），顯然上開品項之收入並非「活力薇舒體
    美顏館」每月營收之全部。是「活力薇舒體美顏館」營業內
    容縱有一部分是「法國聖約瑟」品牌產品之販售，或為消費
    者從事皮膚保養、理療等服務，亦無礙於從事本件「半套」
    性交易服務之事實，是自難依上開資料，遽為被告廖永輝、
    林曼薇有利之認定。至於「活力薇舒體美顏館」營業場所採
    用電動門，及無監視螢幕、臨檢燈等設備，僅為被告廖永輝
    、林曼薇對「活力薇舒體美顏館」營業場所空間控管之設計
    方式，且非以監視螢幕、臨檢燈供為過濾可疑之人或聯絡通
    報之唯一及必要設備，則上開設備之有無，自非被告廖永輝
    、林曼薇是否涉有本件犯行之判斷標準，併此說明。
  (2)證人李懿慈任職於「活力薇舒體美顏館」，其為客人服務所
    得係與被告廖永輝五五分帳一節，業據證人李懿慈於原審證
    ：「我沒有基本底薪，本件案發時我才剛開始學，所以是五
    五分帳」等語明確（見原審卷(二)115 頁）；且本院審酌性交
    易本屬女性不願從之行業，及證人陳聖峰上開「錢是付給櫃
    檯」之證述，證人李懿慈從事本件「半套」性交易服務固可
    增加其個人收入，然最大受益者應為被告廖永輝增加客源及
    抽成收入，則被告廖永輝就被告林曼薇向客人介紹消費方式
    為「全身按摩加半套性服務共90分鐘1,600 元」，及證人李
    懿慈從事本件「半套」性交易服務之事實，豈有不知或未獲
    營業利益之理。是應認被告廖永輝、林曼薇確有藉媒介、容
    留證人李懿慈為證人蘇俊穎從事「半套」性交易而營利無訛
    。
  4.綜上所述，本件事證已明，被告被告廖永輝、林曼薇確有藉
    媒介、容留「半套」性交易而營利之犯行，均堪認定。
  (三)論罪、共犯：
  1.依刑法第10條第5 項第2 款之規定，以性器以外之其他身體
    部位進入他人之性器之行為，亦屬刑法所稱之「性交」。又
    刑法第231 條第1 項所稱之「媒介」，係指居間介紹，使男
    女因介紹牽線行為而能與他人為性交或猥褻；「容留」則指
    提供性交或猥褻之場所而言。如行為人媒介於前，復加以容
    留在後，其媒介之低度行為應為容留之高度行為所吸收，應
    包括的構成圖利容留性交一罪（最高法院94年臺上字第5221
    號、94年臺上字第6002號判決意旨參照）。再共同正犯，係
    共同實施犯罪行為之人，在共同意思範圍內，各自分擔犯罪
    行為之一部，相互利用他人之行為，以達其犯罪之目的，其
    成立不以全體均參與實施犯罪構成要件之行為為要件；參與
    犯罪構成要件之行為者，固為共同正犯；以自己共同犯罪之
    意思，參與犯罪構成要件以外之行為，或以自己共同犯罪之
    意思，事前同謀，而由其中一部分人實行犯罪之行為者，亦
    均應認為共同正犯，使之對於全部行為所發生之結果，負其
    責任（同院92年臺上字第2824號判例意旨參照）。
  2.被告廖永輝提供「活力薇舒體美顏館」包廂作為猥褻、性交
    之場所，推由被告林曼薇負責接待男客蘇俊穎、介紹消費方
    式為「全身按摩加半套性服務共90分鐘1,600 元」，並媒介
    店內所僱用成年服務女子李懿慈與男客蘇俊穎在包廂內進行
    「半套」性交易之猥褻、性交行為，是核被告廖永輝、林曼
    薇所為，均係犯刑法第231 條第1 項前段之圖利容留性交罪
    。其等於媒介後進而容留，媒介之低度行為應為容留之高度
    行為所吸收，均不另論罪。公訴意旨認被告廖永輝、林曼薇
    僅成立圖利容留猥褻罪，尚有未恰，更予更正。被告廖永輝
    、林曼薇就上開犯行，有犯意聯絡及行為分擔，均為共同正
    犯。
  (四)原審未詳為推求，遽為被告廖永輝、林曼薇無罪之諭知，容
    有未當，檢察官執此提起上訴，為有理由，自應由本院就原
    判決撤銷改判。
  (五)量刑
    爰審酌被告廖永輝、林曼薇以經營美顏館為名，媒介、容留
    成年服務女子與男客為猥褻、性交行為，從中抽取從事性服
    務之女子應得之性交易代價營利，法紀觀念淡薄，並敗壞社
    會風氣；惟被告廖永輝、林曼薇均無前科，有臺灣高等法院
    被告前案紀錄表在卷可按（見本院卷33-34 頁），素行尚可
    ，及被告廖永輝為「活力薇舒體美顏館」負責人，被告林曼
    薇則實際在現場負責，其二人就本件犯罪支配地位類似，及
    被告廖永輝、林曼薇教育程度均為高職畢業，家庭經濟情況
    均為小康（見警卷1 、7 頁），又其二人犯罪動機、手段、
    所生危害、犯罪後之態度等一切情狀，均量處有期徒刑4 月
    ，並均諭知以1,000 元折算一日之易科罰金折算標準。
據上論斷，應依刑事訴訟法第369 條第1 項前段、第364 條、第
299 條第1 項前段，刑法第28條、第231 條第1 項前段、第41條
第1 項前段，刑法施行法第1 條之1 ，判決如主文。
本案經檢察官林敏惠到庭執行職務。

中    華    民    國   100    年    12    月    30    日
                  刑事第一庭    審判長法  官  周賢銳
                                      法  官  洪碩垣
                                      法  官  曾逸誠
以上正本證明與原本無異。
如不服本判決應於收受本判決後10日內向本院提出上訴書狀，其
未敘述上訴理由者，並得於提起上訴後10日內向本院補提理由書
狀（均須按他造當事人之人數附繕本）「切勿逕送上級法院」。

中    華    民    國   100    年    12    月    30    日
                                      書記官  魏文常

附錄本判決論罪科刑法條：
刑法第231 條第1 項：
意圖使男女與他人為性交或猥褻之行為，而引誘、容留或媒介以
營利者，處5 年以下有期徒刑，得併科10萬元以下罰金。以詐術
犯之者，亦同。